【裁判字號】    89,台上,1528
【裁判日期】    890323
【裁判案由】    違反毒品危害防制條例
【裁判全文】
最高法院刑事判決                              八十九年度台上字第一五二八號
    上  訴  人  台灣高等法院高雄分院檢察署檢察官
    被      告  甲○○
右上訴人因被告違反毒品危害防制條例案件，不服台灣高等法院高雄分院中華民國八
十八年十二月二十九日第二審判決（八十八年度上訴字第一五七六號，起訴案號：台
灣高雄地方法院檢察署八十七年度偵字第二九一六九號），提起上訴，本院判決如左
：
    主  文
原判決撤銷，發回台灣高等法院高雄分院。
    理  由
本件原判決以公訴意旨略稱：被告甲○○以意圖營利之概括犯意，於民國八十七年十
二月間，在高雄市民族社區某處，以新台幣（下同）四百元之價格販賣第二級毒品安
非他命予李文鋼（另行分案偵辦）一次，又與綽號紅銅之男子，共同基於營利之犯意
聯絡，由紅銅於八十七年十二月二十九日，在不詳處所與綽號果仔之郭志成（另案提
起公訴）達成以一萬二千元之價格，販賣第二級毒品安非他命予郭志成之交易，而後
委由被告甲○○將該販賣之安非他命轉交郭志成；嗣於八十七年十二月三十日一時三
十分許，被告甲○○攜帶要轉交予郭志成之安非他命四包（驗後毛重十八‧六四公克
），在高雄市○○區○○路、玉竹路口為警查獲，並循線查獲郭志成，因認被告甲○
○涉有毒品危害防制條例第四條第二項販賣第二級毒品罪嫌云云，原審審理結果，認
不能證明被告犯罪，因而維持第一審諭知被告無罪之判決，駁回檢察官在第二審之上
訴，固非無見。
惟按證據雖已調查而其內容尚未明瞭者，即與未經調查無異，如遽行判決，仍屬應於
審判期日調查之證據未予調查，其判決當然違背法令。查證人郭志成於檢察官偵查中
曾證稱：「被告向我借安非他命之前，有拿一包安非他命給我試吃……」，證人李文
鋼在原審審理中亦證稱：「……他（指被告）就給我一點點安非他命，感謝我借他錢
，不知道安非他命是否值四百元……」，而原判決理由內亦記載「……被告縱有給證
人李文鋼安非他命之事實，無非因李文鋼借予四百元之情誼，而免費提供少許安非他
命吸食……」，則被告縱無販賣安非他命之意圖，然是否有毒品危害防制條例第八條
第二項轉讓第二級毒品之適用，殊有究明之必要。又證人王昭貴於另案曾移請併辦案
件中（八十八年度偵字第一八五一○號），是否曾指述被告係販賣安非他命之中盤商
﹖原審未予傳訊調查，亦嫌疏略。檢察官上訴意旨，指摘原判決不當，非無理由，應
認有發回更審之原因。
據上論結，應依刑事訴訟法第三百九十七條、第四百零一條，判決如主文。
中      華      民      國    八十九    年      三      月    二十三    日
                              最高法院刑事第二庭
                                  審判長法官  莊  來  成
                                        法官  呂  潮  澤
                                        法官  謝  俊  雄
                                        法官  白  文  漳
                                        法官  蘇  振  堂
      右正本證明與原本無異
                                              書  記  官
中      華      民      國    八十九    年      三      月     三十     日


司法院資訊處製作；財團法人民間司法改革基金會備份。
